【裁判字號】    92,上易,2932
【裁判日期】    921126
【裁判案由】    妨害自由
【裁判全文】
臺灣高等法院刑事判決                          九十二年度上易字第二九三二號
    上  訴  人  台灣板橋地方法院檢察署檢察官
    被      告  丙○○
右上訴人因被告妨害自由案件，不服臺灣板橋地方法院九十二年度易字第一九四九號
，中華民國九十二年八月十四日第一審判決（起訴案號：臺灣板橋地方法院檢察署九
十二年度偵字第二三二五號），提起上訴，本院判決如左：
    主  文
原判決撤銷。
丙○○以加害生命之事恐嚇他人致生危害於安全，處罰金壹仟伍佰元，如易服勞役以
佰元折算壹日。
    事  實
一、丙○○與告訴人甲○○係親蜜男女朋友關係，嗣因故協議分手，丙○○認甲○○
    尚有未依協議履行之處，於九十年七月一日晚上十時許抵達台北縣板橋市○○路
    十七巷二十六弄十六之一號二樓李女住處，等候片刻，李女返宅即發生口角，丙
    ○○出手摑李女耳光（傷害已撤回告訴），李女哭泣，丙○○即揚言：若再哭大
    聲致小孩出來即要一個人配甲○○全家等語，致使李女心生畏懼，要求移至美容
    工作室談判（另處發生傷害毀損已撤回告訴）。
二、案經甲○○訴由台北縣政府警察局海山分局報告台灣板橋地方法院檢察署檢察官
    偵查起訴。
    理  由
一、前開事實訊據被告丙○○矢口否認有出言恐嚇之犯行，辯稱場景不對，當天其只
    到板橋市○○路十五號二樓李女經營之美容工作坊，並未到李女住宅」云云。
二、然查：
  (一)右開犯行迭據告訴人甲○○於檢察處偵查中及原審及本院審理中指述綦詳，核與
    證人乙○○於本院結證及在檢察官偵查中證述內容相符。
  (二)被告雖稱所有紛擾均在美容工作坊發生，然查被告因找不到甲○○才至李女住宅
    等候，李女次子乙○○應門並在客廳等候，俟李女返家李女長子次子均退入房間
    ，此時被告與告訴人爭吵發生打人摔東西聲音，李女哭泣，被告出害惡言語，二
    個兒子均與聞，不能以長子在高雄上大學未出面作證即指無犯罪事實，特予敘明
    ，事證已明，犯行洵足認定。
三、核被告所為係犯刑法第三百零五條恐嚇危害安全罪。原審以告訴人與證人所述細
    節略有不同遽認指訴不可採。惟按告訴人與證人自始至終均陳述一致如前所述。
    原審以證人指證被告犯行出於檢察官之誘導，然證人親自見聞乃事實真相，所述
    既具體明確，雖用語陳述與告訴人未一一相同，可證母子二人未先勾串，原判決
    取捨證據已有失出，公訴人據以指摘原判決不當，已有理由，爰將原判決撤銷改
    判，審酌告訴人與被告關係，犯罪所受刺激，造成之危害以及犯罪後之態度等一
    切情狀，從寬量處如主文所示罰金及易服勞役之折算標準以示薄懲。
據上論斷，應依刑事訴訟法第三百六十九條第一項前段、第三百六十四條、第二百九
十九條第一項前段，刑法第三百零五條、第四十二條第二項、罰金罰鍰提高標準條例
第一條前段、第二條，判決如主文。
本案經檢察官賴俊雄到庭執行職務。
中      華      民      國    九十二    年    十一    月     二十六     日
                              臺灣高等法院刑事第十八庭
                                  審判長法  官  吳      敦
                                        法  官  劉  慧  芬
                                        法  官  吳  明  峰
右正本證明與原本無異。
不得上訴。
                                        書記官  李  華  安
中      華      民      國    九十二    年     十一     月    二十八    日
附錄：本案論罪科刑法條全文
中華民國刑法第三百零五條
 (恐嚇危害安全罪)
以加害生命、身體、自由、名譽、財產之事，恐嚇他人致生危害於安全者，處二年以
下有期徒刑、拘役或三百元以下罰金。


司法院資訊處製作；財團法人民間司法改革基金會備份。
